【裁判字號】    94,上易,1195
【裁判日期】    950113
【裁判案由】    傷害
【裁判全文】
臺灣高等法院刑事判決                94年度上易字第1195號
上  訴  人  甲○○
即  被  告
選任辯護人  鄭重文律師
            吳金棟律師
上列上訴人因傷害案件，不服臺灣板橋地方法院93年度易字第97
5號，中華民國94年5月18日第一審判決（聲請簡易判決處刑案號
：臺灣板橋地方法院檢察署93年度偵字第7055號），提起上訴，
本院判決如下：
    主  文
上訴駁回。
    事實及理由
一、本案經本院審理結果，認第一審以上訴人即被告甲○○犯刑
    法第二百七十七條第一項之傷害罪，判處有期徒刑四月，並
    諭知易科罰金折算之標準為三百元折算一日，認事用法及量
    刑均無不當，應予維持，並引用第一審判決書記載之事實、
    證據及理由（如附件）。
二、被告上訴意旨仍否認有傷害告訴人丙○○之犯行，辯稱案發
    當晚其至土城市「大樹下」餐廳接迷失之岳母返家，其有不
    在場證明等語。惟查：
  (一)告訴人丙○○確係遭受被告夥同另二名不詳成年男子毆打受
    傷之事實，業據告訴人丙○○及目擊證人即其父乙○○分別
    於警訊、偵查、原審、及本院審理時指證綦詳。而被告係職
    業計程車司機，其岳父母居住於告訴人住處隔鄰（台北縣土
    城市○○路四十一巷三十一號），其岳母與告訴人家本有親
    戚關係，被告平素均將所駕之營業小客車停放在其岳母住處
    等情，均為被告供承不諱，核與告訴人及證人乙○○所述情
    節相符，則告訴人與證人乙○○當可明確辨認被告之身份，
    不致有誤認之虞。再查告訴人在警訊時雖不知被告之真實姓
    名，然已向警方指稱其中一名歹徒即係「我家隔壁（延和路
    四一巷三一號）的女婿」，及歹徒係駕駛計程車等情明確（
    核退字卷第四頁反面、第五頁），嗣後警方即根據告訴人提
    供之上開資料而查明被告之真實身份，就此指證之過程而言
    ，自堪認告訴人及證人乙○○之指證確與事實相符，並無誤
    認或不實情事。
  (二)被告之岳母與告訴人非但比鄰而居，且與告訴人之父乙○○
    系出同源，二人之曾祖父相同，祖父則為兄弟，然雙方所居
    住之房地均為祖產，被告岳母認為告訴人家中居住之房地應
    為其所有，曾要求乙○○遷讓而發生衝突等情，業據證人乙○○證述屬實（本院九十四年十二月二十三日審判筆錄第十
    一頁）；被告亦陳稱：告訴人家與其岳家隔鄰，告訴人家中
    在兩家相鄰處圍鐵窗裝設冷氣機，並在下方堆置物品，阻礙
    其岳家通行等語（同上審判筆錄），並提出照片乙幀為憑（
    附於本院卷）；由此可見告訴人家與被告岳家原本即相處不
    睦。另證人乙○○、告訴人及被告等雖均否認案發當晚兩家
    曾發生衝突，然查案發當晚十一時許，警員游季達接獲通報
    有打架事件抵達現場後，被告及兩位不詳朋友在場，被告並
    向警員表示有人要找其岳父麻煩，被告帶警員至其岳父家後
    ，其岳父有喝酒，並向警員表示與隔壁因房屋問題發生一些
    糾紛，惟因其岳父口音甚重，警員不太瞭解所述內容，僱請
    被告安撫其岳父後即離去等情，業據證人即警員游季達證述
    綦詳（原審易字第二卷第二十七頁至第二十九頁），由此亦
    堪認案發當晚被告之岳父與告訴人之父乙○○亦曾發生衝突
    。則被告因其岳家與告訴人家中長期相處不睦之積怨，以及
    案發當晚所生之糾葛，極有可能因而遷怒於告訴人予以毆打
    洩憤，故被告自有犯罪動機。
  (三)被告雖另辯稱當晚原在社區夜間巡守隊，因其岳母曾游寶珠
    曾經走失，當晚十時許接獲友人通知其岳母在土城市○○路
    ○段大樹下餐廳，乃前往接其岳母，至當晚十一時許返回岳
    家時，即發現有警察在場，告訴人遭毆打時其不在場云云。
    證人邱水清、鄭武仕、莊世明、丁○○、魏洸宏亦分別於原
    審及本院審理時到庭作證附和其詞。惟查被告於偵查中經告
    訴人及證人乙○○當庭指認後，僅辯稱「我當時人沒去我丈
    人家，我不知道」等語（他字第二九五號卷第七頁反面），
    非但未提及至大樹下餐廳載送其岳母返家等情，甚至否認當
    晚曾至其岳家，至事後始提出上開辯解。而證人邱水清、鄭
    武仕、莊世明、丁○○、魏洸宏對於被告前往大樹下餐廳接
    其岳母返家之日期究竟是否為九十三年一月八日，均無法舉
    出足以憑信之依據，其中證人魏洸宏亦坦承確實之日期記不
    得，只記得當天駕駛計程車有在大樹下餐廳排班等語，故被
    告即使有經人通知前往大樹下餐廳接其岳母返家等事實，然
    而是否確為案發當日即九十三年一月八日晚間發生之事情，
    尚非全然無疑。又證人邱水清、鄭武仕均無法具體指明被告
    離開巡守隊之確實時間；另證人莊世明證稱：晚上十點在大
    樹下餐廳看見被告岳母，過一會被告就將其岳母載回去等語
    （原審易字第二卷第三十三頁）；與證人丁○○、魏洸宏證
    稱被告係晚間十一時十分至二十分間離開大樹下餐廳之時間
    並非一致。又被告辯稱其載岳母返回時已有警員在現場處理
    ，證人魏洸宏亦證稱被告單獨駕車載其岳母，其亦駕車在後
    相隨，抵達時已有警察在場等語；按被告岳家與告訴人住處
    非但係隔鄰，且大門互成直角極為接近，有卷附照片可稽（
    附於本院卷），如被告在其岳母返家時警員已在現場，當可
    明確見聞被告陪同其岳母返家時之情形，然而至現場處理之
    警員游季達、林友銘均未曾看見被告陪同岳母返家之情形，
    證人游季達並證稱抵達現場時看見被告與二位朋友在場，被
    告並表示其岳父遭人欺負等語，且游季達隨同被告至其岳家
    時，亦僅見到被告岳父，而未看見其岳母；再者倘若被告當
    晚果真係在巡守隊，迨接獲莊世明通知後即前往大樹下餐廳
    接其岳母返家，返家時警員又已據報到場，則被告顯然無法
    知悉其岳父與告訴人等曾經發生何事，亦不可能向警員游季
    達陳述其岳父人遭人欺負；故被告及證人魏洸宏關於被告載
    送其岳母返家時已有警員在場處理云云，顯然與事實不符而
    不足採信，而就證人莊世明證述被告離開大樹下餐廳之時間
    、及警員游季達、林友銘證述抵達現場時所見情形綜合觀察
    ，被告縱使於案發當晚曾至大樹下餐廳接其岳母返家，亦顯
    係在告訴人遭毆打前已返回該處，被告辯稱其不在場云云，
    難以採信，證人邱水清、鄭武仕、莊世明、丁○○、魏洸宏
    等人所為之證言，亦均不足資為被告不在場之有利於被告之
    論據。
  (四)被告另聲請傳喚證人即其岳母游寶珠及鄭武仕，惟查游寶珠
    罹患中度痴症，有身心障礙手冊影本可按（本院卷第四十一
    頁），依其目前之精神健康狀態，顯無傳證之必要；而證人
    鄭武仕業經原審法院合法訊問，訊問時並予被告及檢察官詰
    問之機會，其陳述明確別無訊問之必要，依刑事訴訟法第一
    百九十條規定，亦不得再行傳喚；均附此記明。
  (五)綜上所述，本件被告之上訴為無理由，應予駁回。
據上論結，應依刑事訴訟法第三百七十三條、第三百六十八條，
判決如主文。
本案經檢察官林慶宗到庭執行職務。
中    華    民    國    95    年    1     月    13    日
                  刑事第二十二庭審判長法  官  林堭儀
                                      法  官  陳憲裕
                                      法  官  宋  祺
以上正本證明與原本無異。
不得上訴。
                                      書記官  蔡慧娟
中    華    民    國    95    年    1     月    17    日
附錄本案論罪科刑法條全文
刑法第277條第1項
傷害人之身體或健康者，處三年以下有期徒刑、拘役或一千元以
下罰金。


司法院資訊處製作；財團法人民間司法改革基金會備份。
